【裁判字號】    97,上易,163
【裁判日期】    970429
【裁判案由】    證券交易法
【裁判全文】
臺灣高等法院刑事判決                 97年度上易字第163號
上  訴  人    甲○○
即  被  告
選任辯護人    陳建宏律師
              蔡吉記律師
              丁中原律師
上列上訴人即被告因違反證券交易法案件，不服臺灣臺北地方法
院九十六年度易字第五三四號，中華民國九十六年十二月廿七日
第一審判決（起訴案號：臺灣臺北地方法院檢察署九十二年度偵
緝字第九八四號、九十三年度偵字第一四二五號、九十四年度偵
字第二七０號），提起上訴，本院判決如下：
    主  文
上訴駁回。
甲○○緩刑年。
    事實及理由
一、本案經本院審理結果，認原判決以上訴人即被告甲○○共同
    違反非証券商不得經營証券業務之規定，判處有期徒刑一年
    二月，並依減刑條例減為有期徒刑七月，認事用法均無違誤
    ，量刑亦稱妥適，應予維持，並引用第一審判決書記載之事
    實、證據及理由（如附件）。
二、上訴人即被告上訴意旨略以：對原判決附表編號(一)至(七)認定
    之犯罪事實，要無爭議，然編號(八)僅介紹張鑑紹與王勝賢認
    識，渠二人交易乃個人行為，上訴人並未居間或參與協議，
    復未因此獲利，況張鑑紹與王勝賢二人係互易，非買賣，要
    與民法第五百六十五條之居間定義不符。另上訴人並無前科
    ，並已與被害人達成民事和解，現有正當職業，並而奉養傷
    殘父母，請求給予緩刑自新機會等語。
三、經查，証人張鑑紹於原審法院結証稱：「是被告介紹稱祥通
    電子公司的股票會在二、三個月內上市，並介紹祥通的老闆
    王勝賢給我認識，是三人面對面談，被告與王勝賢都說我七
    月初買的話，二、三個月內就會上市，並說一股十八元，我
    沒還價就買了五百張。與王勝賢見過二、三次，去工廠看過
    ，也喝過咖啡，談二、三次成交，每次都是被告約的，她也
    都在場」（見原審卷第一三三～一三四頁審判筆錄）等情，
    當場被告亦自承：「我確實承認第一次介紹王勝賢給証人張
    鑑紹認識，我也有在買賣股票時在場，張鑑紹本身也是投資
    公司，與我都是專業投資人，我們經常同時投資同樣的股票
    ，他要求約王勝賢時，都會約我，我也都有去」（同上卷第
    一三五頁審判筆錄）等過程亦相符合，則被告確係為買賣祥
    通公司股票而居間引介雙方，且其於雙方洽談買賣價格、數
    量時既均在場，並與王勝賢同告以股票上市時期、每股單價
    等買賣之必要之點，則其自係居間引介無訛，所辯僅單純介
    紹認識，未參與協議云云，既與其自承前情不符，要無足採
    。又被告係以其任負責人之仲強公司由其自己或公司副總經
    理李龍田、職員杜玲靜、黃涓平、吳金盾、白至翔、黃炯桐
    及洪文勇等業務人員等對外以仲強公司名義，招攬他人買受
    祥通等公司股票，此業經經由仲強公司引介買受祥通公司股
    票之被害人曹木和、楊恩賜、羅火練、許恒升、楊智盛、葉
    照雄等証述均經由仲強公司買受祥通股票，且買賣價金亦均
    交付或匯至仲強公司等情一致，是被告既係以所屬公司經營
    証券商之居間業務，如無報酬何能支付雇員招攬薪資？又何
    須費事代為推銷？是被告辯稱其未獲利，不符居間定義云云
    ，亦無足採。另股票買賣，即以股票為標的物之交易，除上
    市、上櫃因於公開市場交易，僅得以現金為之，然未上市、
    上櫃之股票，依契約自由原則，以非現金為支付之對價，非
    法之所禁，亦不因對價非現金，即非為股票買賣，是被告選
    任辯護人以張鑑紹最後是以股票互易，認此部分不符股票買
    賣居間之定義云云，顯以民事互易法律概念混淆刑事構成要
    件，乃無足採，附此敘明。是本案上訴人之上訴，乃無理由
    ，應予駁回。
四、惟本案被告前未曾受刑之宣告，此有本院被告前案紀錄表一
    件在卷可按，且已與大部分被害人達成民事和解，此有和解
    筆錄、和解協議書書及入款憑証各一件在卷可稽，是被告既
    係初犯經此偵審程序，應已知所警惕，而無再犯之虞，本院
    因認其所受刑之宣告，以暫不執行為當，併予宣告緩刑三年
    ，以啟自新。惟被告犯罪在新法施行前，新法施行後，緩刑
    之宣告，不生新舊法比較之問題，應逕依修正後之刑法七十
    四條第一項第一款之規定宣告之（最高法院九十五年第八次
    刑事庭會議決議參照）。
五、據上論結，應依刑事訴訟法第三百六十八條、第三百六十四
    條、第三百七十三條、刑法第七十四條第一項第一款，判決
    如主文。
本案經檢察官林秀濤到庭執行職務。
中    華    民    國   九十七   年   四   月   廿九   日
                  刑事第六庭審判長法  官  林堭儀
                                  法  官  郭豫珍
                                  法  官  陳玉雲
以上正本證明與原本無異。
不得上訴。
                                  書記官  陳思云
中    華    民    國    97    年    4     月    30    日
附件：
臺灣臺北地方法院刑事判決               96年度易字第534號
公  訴  人  臺灣臺北地方法院檢察署檢察官
被      告  甲○○  女  60歲（民國○○年○月○○日生）
                    身分證統一編號：Ｚ000000000號
                    住台北市○○區○○路180巷40號3樓
上列被告因證券交易法案件，經檢察官提起公訴（92年度偵緝字
第984號、93年度偵字第1425號、94年度偵字第270號），經臺灣
桃園地方法院受理後（94年度重訴字第36號），認無管轄權，移
送前來，本院判決如下：
    主  文
甲○○共同違反非證券商不得經營證券業務之規定，處有期徒刑
壹年貳月。減為有期徒刑柒月。
    事  實
一、甲○○係址設臺北市大安區○○○路○段107號11樓之仲強企
    業管理顧問有限公司之負責人（下稱仲強公司）。其明知仲
    強公司並非證券商，不得經營有價證券買賣之行紀、居間、
    代理等相關業務。竟與該公司副總經理吳金盾，及業務員「
    李龍田」、「杜玲靜」、「黃涓坪」、「白志翔」、「黃炯
    桐」及「洪文勇」等人（以上人員均未據起訴，且除吳金盾
    外，其餘均年籍不詳），共同基於非證券商經營證券業務之
    犯意聯絡，自民國91年1月間起至91年5月間止，甲○○除先
    以新臺幣（下同）10-12元不等之價格，向祥通電子股份有
    限公司（下稱祥通公司）之負責人王勝賢買進祥通公司之舊
    股及增資股，及以不詳價格買進立眾國際股份有限公司（下
    稱立眾公司）、嘉陞科技股份有限公司（下稱嘉陞公司）等
    公司之未上市（櫃）股票，並指示仲強公司之人員製作上開
    公司之相關文宣後，即由副總經理吳金盾及業務員李龍田等
    人，以電話向不特定的客戶推銷，並宣稱各該股票即將上市
    上櫃前景可期，使如附表所示之不特定客戶分別委託仲強公
    司之人員，買進如附表所示祥通等公司之股票外，甲○○並
    居間讓張鑑紹將其名下之昱翰科技股份有限公司（下稱昱翰
    科技）之股票900張與祥通公司之負責人王勝賢名下之祥通
    公司股票500張互易，而經營證券業務。
二、案經法務部調查局桃園縣調查處移送及乙○○、葉照雄、戊
    ○○、庚○○、辛○○、丁○○、丙○○、己○○訴由臺灣
    臺北地方法院檢察署呈請臺灣高等法院檢察署檢察長令轉臺
    灣桃園地方法院檢察署檢察官偵查起訴後，由臺灣桃園地方
    法院判決移送本院。
    理  由
一、訊據被告甲○○固坦承為仲強公司之負責人，仲強公司非屬
    證券商; 告訴人葉照雄等人曾將其等購買祥通等公司股票之
    股款，匯入其向臺灣銀行忠孝分行申設之帳號000000000000
    號帳戶內，並曾於91年3月19日轉帳996萬1千元至祥通公司
    在華南商業銀行長安分行所申設之帳號000000000000號帳戶
    ，支付其向祥通公司買入股票之交易款，以及告訴人葉照雄
    確曾以仲強公司為受款人開立支票4張予仲強公司（合計金
    額為622萬元）等情不諱，惟矢口否認有何違反證券交易法
    之犯行，並辯稱: 仲強公司沒有經營股票買賣，是經營不動
    產買賣。李龍田等人非其公司之業務員，其等是向仲強公司
    分租辦公室。另吳金盾亦非仲強公司之副總經理，只是與其
    合作不動產買賣。因吳金盾、黃炯桐的信用有瑕疵，客戶不
    敢匯錢到他們的帳戶，乃將其個人臺灣銀行忠孝分行帳戶及
    仲強公司的帳戶借予吳金盾使用云云。惟查:
  (一)被告為仲強公司之負責人，且仲強公司非屬證券商等情，為
    被告所不爭執，並有仲強公司之登記資料在卷可稽（參偵字
    第270號卷2第63頁）。是依證券交易法第44條第1項之規定
    ，被告不得經營證券推銷、居間、販售等相關業務甚明。
  (二)證人曹木和經由仲強公司之業務員李龍田之介紹、證人葉照
    雄及其家人辛○○、庚○○、戊○○、丙○○、丁○○等人
    ，經由仲強公司之副總經理吳金盾之居間介紹、證人楊智盛
    經由仲強公司業務員白志翔之介紹、證人許恒升及其親人黃
    智鑠經由仲強公司業務員杜玲靜、黃涓坪之介紹，告訴人乙
    ○○經由仲強公司之業務員黃炯桐之介紹，而分別於如附表
    所示時間，透過仲強公司買受祥通公司如附表所示祥通公司
    股票，以及證人羅火鍊透過仲強公司之業務員洪文勇之介紹
    買入立眾公司股票4萬股、嘉陞公司股票5千股，證人張鑑紹
    透過被告居間，將其名下之昱翰公司股票900張與祥通公司
    之負責人王勝賢互易祥通公司之股票500張，以及被害人許
    庚振透過仲強公司買受祥通公司股票等情，分據證人曹木和
    、許恒升、葉照雄、楊智盛、張鑑紹、羅火鍊等人分別於本
    院審理時結證在案，並有以下文書足以佐證:
  (1)證人曹木和部分: 有財政部臺北市國稅局年度證券交易稅一
    般代徵稅額繳款書、股票8張（原持有股東為林雪美）、李
    龍田之名片、匯款申請書、仲強公司寄送資料之信封袋影本
    在卷可稽（參偵字第1825號卷第119-127頁、偵字第270號卷
    1 第51頁、申請書及信封袋參本院卷）。
  (2)證人葉照雄及其親友部分: 有仲強企業管理買顧問有限公司
    預收費用確認單5張（上載繳款金額、單位主管、收款人均
    為吳金盾）、臺灣銀行無摺存入憑條存根2張（上載金額分
    別為72萬元、68萬4千元，受款人為甲○○）、以葉照雄名
    義簽發之支票4張（金額分別為190萬元1張、144萬元3張，
    受款人均為仲強公司）（以上均參偵字第270號卷2第
    324-333 頁）、吳金盾交予證人葉照雄之名片1張（內載其
    任職公司為仲強公司，並有仲強公司之總機及傳真電話號碼
    ，參他字第1490號卷第150頁）。
  (3)證人許恒昇及黃智鑠部分: 有祥通公司股票28張（其中2張
    之原持有股東為甲○○，其餘之原持有股東為陳建興）、祥
    通公司九十一年度股東會議紀錄、工商時報、經濟日報有關
    祥通公司之報導、黃智鑠為買受人之財政部臺北市國稅局年
    度證券交易稅一般代徵稅額繳書（股數為5萬股）、祥通公
    司股票換發聲請書（以上參他字第1825號卷第134-167頁）
    。
  (4)證人張鑑紹部分: 有股票2張（原持有人陳建興）、財政部
    臺北市國稅局年度證券交易稅一般代徵稅額繳書（股數50萬
    股）（以上參他字第1825號卷第196-198頁）。
  (5)證人楊智盛部分: 有祥通公司股票10張（其中5張原持有人
    為宏亞電子股份有限公司，另5張為增資股，原持有人即為
    楊智盛）、祥通公司之資料、財政部臺北市國稅局年度證券
    交易稅一般代徵稅額繳書（股票5千股）（以上參他字第
    1825號卷第170-190頁）。
  (6)被害人許庚振部分: 有財政部臺北市國稅局年度證券交易稅
    一般代徵稅額繳書2張（股數9千股，其中7千股部分之出售
    人為甲○○，參偵字第270號卷1第106-107頁）。
  (7)證人羅火鍊部分: 有洪文勇名片、仲強公司廣告、立眾公司
    資料、嘉陞公司資料、立眾公司股票（原持有人為仲強公司
    ）（以上參偵字第270號卷4第56-61頁）。
  (8)告訴人乙○○部分: 有玉山商業銀行匯款回條（內載受款人
    為甲○○，金額1220萬元，帳號為000000000000號）、祥通
    公司出具之增資股繳款憑據、增資股股東繳款名冊、政部臺
    北市國稅局年度證券交易稅一般代徵稅額繳書（內載股數為
    20 萬股）（以上參偵字第270號卷2第31-35頁）。
  (9)此外，並有祥通公司股票名冊、甲○○在臺灣銀行忠孝分行
    帳號000000000000號帳戶之往來明細（內有證人羅火鍊等人
    之匯款資料，及被告將996萬1千元匯往祥通公司之資料）、
    祥通公司之華南商業銀行長安分行所申設之帳號0000000000
    00號帳戶交易明細（內有被告匯入996萬1千元之紀錄，以上
    均參偵字第270號卷4第215-260頁、卷2第301312頁、卷2第
    321-322頁）。足認被告確有收取證人葉照雄等人買入附表
    所示股票之款項，以及曾在91年3月19日匯款996萬1千元至
    祥通公司之華南商業銀行長安分行所申設之帳號00000000
    0000號帳戶內，用以支付買入祥通公司股票之股款等事實。
  (三)被告雖否認李龍田等人為仲強公司之業務員，亦否認證人吳
    金盾為仲強公司之副總經理，並以上詞置辯。另證人吳金盾
    於本院96年12月6日審理中結證時，亦否認為仲強公司之副
    總經理云云。但查:
  (1)被告前於93年7月29日偵查訊問中已供承: 吳金盾是我們公
    司的副總等語（參他字第1490號卷第93頁）在案。且查，卷
    附之吳金盾、李龍田等人之上開名片上，除均記載其等任職
    之公司為仲強公司外，並均列有仲強公司之總機、傳真等資
    料。果證人吳金盾非仲強公司之副總經理，另李龍田等人亦
    非公司之業務人員，被告為何容任其等對外以仲強公司副總
    經理或業務員之身分自居，並對外以仲強公司之名義，招攬
    他人買受祥通等公司之股票。
  (2)被告自承與附表所示之客戶均不認識。但證人許恒昇、許庚
    振、羅火鍊等人所買得之股票中，有部分股票之原持有人為
    被告及仲強公司（立眾公司部分）。被告既未曾與證人許恒
    昇等人直接進行交易，若非被告將其個人或仲強公司名下之
    股票交由該自稱為仲強公司業務人員銷售，證人許恒昇等人
    根本無從買得各該股票。
  (3)承前所述，證人葉照雄等人依證人吳金盾等人之指示，將購
    買股票之款項匯入被告之帳戶內。果業務員李龍田等人非仲
    強公司所聘僱之業務員，證人吳金盾非仲強公司之副總經理
    ，其等出售祥通公司股票，均是其等個人與客戶間所為之買
    賣，則其等為何要將證人曹木和等人購買股票之股款匯至被
    告之帳戶內，再由被告統一匯款至祥通公司買入祥通公司股
    票。被告雖辯稱: 是將其個人及仲強公司帳戶借予證人吳金
    盾使用云云。然此業經證人吳金盾以證人身分結證時所堅詞
    否認（參本院96年12月6日審判筆錄）。是被告此部分之所
    辯，尚乏實據，難以遽信。
  (4)證人曹木和於本院審理時另結證稱: 李龍田曾告訴我被告是
    仲強的負責人，並說仲強公司的老闆甲○○把祥通股票吃下
    來，拿出來賣。李龍田寄祥通公司的資料給我時，他都是用
    信封上載有仲強國際集團的信封寄的。我與李龍田連絡時都
    是打李龍田名片上的總機電話等語甚詳。另證人許恒昇亦結
    證稱: 我每次股票都是去仲強公司拿，被告為仲強公司之負
    責人，曾在仲強公司見過被告，被告在台上講話，而業務員
    杜玲靜則在台下聽講等語。證人葉照雄則結證稱: 吳金盾說
    仲強公司代理祥通的股票，他們印很多資料，買股票的錢是
    匯給仲強或被告的帳戶，我買的股票也都是被告過戶給我的
    。祥通倒閉後，我請吳金盾帶我去見被告。被告說她不知道
    祥通公司會這樣倒閉等語。證人羅火鍊復結證稱: 股票的錢
    是匯給被告，被告是負責人，且業務員的名片上都有記載仲
    強公司，業務員也說老闆是甲○○等語。是介紹證人許恒昇
    等人買入祥通等公司股票之業務員李龍田等人，不僅對外發
    送記載其等為仲強公司副總經理、業務員之名片，其等並均
    以仲強公司員工自居，且均對外稱呼被告為老闆，復均指示
    買受人匯款至被告之帳戶內。另在祥通公司倒閉後，證人吳
    金盾尤出面邀約被告與葉照雄協商處理。果吳金盾等人與被
    告無關，被告無理由受領客戶買賣祥通股票之股款，更無理
    由在證人葉照雄要求被告出面處理時，出面與證人葉照雄見
    面商談。
  (5)被告於偵查中，曾對於檢察官所詢何以用仲強公司名義開立
    收費確認單予證人葉照雄及其親友時供承: 是因為王勝賢跟
    我強調一定要統一一個特定人買。、「葉照雄匯過來由我代
    收去買祥通的股票，因為王勝賢說他們要上櫃要由特定人來
    買，... 但是我們買到股票之後都有分別指名請祥通分別過
    戶給他們。」、「因為我是可以當特定人，所以就集中在我
    這邊來買。」等語（以上參他字第1490號卷第93、12 7 、1
    28頁）。被告在偵查中不斷強調只有特定人可以購買祥通公
    司之股票，其他人無法購買。而其本身係獲祥通公司所指定
    之特定人。證人吳金盾及李龍田等人既均非經祥通公司所指
    定之特定人，依被告之所供，其等當無從買得祥通公司之股
    票再轉售他人。由此益徵不論是吳金盾或李龍田等人所推銷
    出售之祥通公司股票，均是被告向祥通公司之股東所購得再
    轉售。
  (6)綜合上開各項事證，足認李龍田等人確為仲強公司所聘僱之
    業務員，證人吳金盾為仲強公司之副總經理，被告否認與其
    等之關係，為卸責之詞，不足採信。
  (5)被告雖另辯稱: 張鑑紹將其名下之昱翰公司股票900張與祥
    通公司負責人王勝賢互易祥通公司股票500張，是張鑑紹自
    己與王勝賢交易，與其無關云云。但查，證人張鑑紹於本院
    審理時結證稱: 被告介紹祥通公司的股票，拿財報給我看，
    說二、三個月內上市，介紹我與王勝認識，我們三人面對面
    談，被告說價錢一股18元，且每次談的時候都是三個人一起
    等語（參本院96年12月6日審判筆錄）。質之被告亦坦承於
    證人張鑑紹與王勝賢商談股票互易時均在場，核與證人張鑑
    紹所述: 三人在場之情相一致。足認證人張鑑紹之證詞，尚
    非無稽，而可採信。被告居間讓證人張鑑紹以昱翰公司股票
    與王勝賢互易祥通公司股票之事實亦已至明，被告否認上情
    ，諉無可採。
  (四)綜合上述，本件被告所經營之仲強公司並非證券商，依法不
    得經營證券業務，但其竟聘僱業務員，製作文宣廣告，透過
    業務員以電話與不特定之客戶聯繫，並進而推銷、居間、販
    售祥通等公司之股票，違反證券交易法之規定。本件被告之
    犯行，事證明確，洵堪認定，應依法論科。
二、論罪科刑部分：
  (一)被告行為後刑法第28條於94年2月2日修正通過，於95年7月
    1日施行。但修正理由係為釐清陰謀共同正犯及預備共同正
    犯、共謀共同正犯是否合乎本條規定之正犯要件。非屬法律
    之變更，應依修正後之規定論之，合先敘明。按仲強公司並
    未依證券交易法第44條第1項規定取得證券商之許可，故不
    得經營證券業務，被告明知仲強公司未取得證券商之許可，
    竟經營有價證券買賣之行紀、居間、代理，其顯有違反證券
    交易法第44條第1項之規定，應依證券交易法第175條規定論
    罪。被告與未經起訴之吳金盾、「李龍田」、「杜玲靜」、
    「黃涓坪」、「白志翔」、「黃炯桐」及「洪文勇」間，有
    犯意聯絡及行為分擔，皆為共同正犯。被告透過多數業務員
    ，於上開期間多次居間、販售股票予不特定人，係基於一個
    經營業務目的所為之數次交易行為，為包括之一罪。爰審酌
    被告出售之股票數量，其因而從中賺取之差價，附表所示客
    戶購入祥通公司股票後，祥通公司旋即於同年七月間倒閉，
    其等所受之損害重大，被告犯後飾詞圖卸，毫無悔意等一切
    情狀，量處如主文所示之刑。
  (二)本件被告之犯罪時間係於91年1月至5月間，係在96年4月24
    日之前，且無中華民國九十六年罪犯減刑條例所定不得減刑
    之情形，爰依同條例第2條第1項第3款規定減其宣告刑2分之
    1。
據上論斷，應依刑事訴訟法第299條第1項前段，證券交易法第
175條，刑法第11條前段、第28條，中華民國九十六年罪犯減刑
條例第2條第1項第3款、第7條，判決如主文。
本案經檢察官杜慧玲到庭執行職務
中    華    民    國    96    年    12    月    27    日
                  刑事第四庭審判長法  官  劉慧芬
                                  法  官  呂政燁
                                  法  官  李桂英
上正本證明與原本無異。
如不服本判決，應於判決送達後10日內向本院提出上訴狀（應抄
附繕本）。告訴人或被害人如對於本判決不服者，應具備理由請
求檢察官上訴，其上訴期間之計算係以檢察官收受判決正本之日
期為準。
                                  書記官  嚴君珮
中    華    民    國    96    年    12    月    27    日
附錄本案論罪科刑法條全文:
證券交易法第175條
違反第18條第1項、第22條、第28條之2第1項、第43條第1項、第
43條之1第2項、第3項、第43條之5第2項、第3項、第43條之6第1
項、第44條第1項至第3項、第60條第1項、第62條第1項、第93條
、第96條至第98條、第116條、第120條或第160條之規定者，處2
年以下有期徒刑、拘役或科或併科新臺幣180萬元以下罰金。
附表：
┌──┬───┬───┬────┬────┬───┬───┐
│編號│時  間│客  戶│價    格│股    票│股  數│業務員│
├──┼───┼───┼────┼────┼───┼───┤
│ (一) │91年1 │曹木和│每股43元│祥通公司│8千股 │李龍田│
│    │月28日│      │元共34萬│        │      │      │
│    │      │      │4000元  │        │      │      │
├──┼───┼───┼────┼────┼───┼───┤
│ (二) │91年2 │葉照雄│每股38元│同上    │5萬股 │吳金盾│
│    │月5日 │      │共190萬 │        │      │（副總│
│    │      │      │元      │        │      │經理）│
│    ├───┼───┼────┼────┼───┤      │
│    │91年2 │辛○○│每股36元│同上    │4萬股 │      │
│    │月5日 │      │共144萬 │        │      │      │
│    │      │      │元      │        │      │      │
│    ├───┼───┼────┼────┼───┤      │
│    │91年2 │庚○○│每股36元│同上    │4萬股 │      │
│    │月5日 │      │共144萬 │        │      │      │
│    │      │      │元      │        │      │      │
│    ├───┼───┼────┼────┼───┤      │
│    │91年2 │戊○○│每股36元│同上    │4萬股 │      │
│    │月5日 │      │共144萬 │        │      │      │
│    │      │      │元      │        │      │      │
│    ├───┼───┼────┼────┼───┤      │
│    │91年2 │丁○○│每股36元│同上    │2萬股 │      │
│    │月27日│      │共72萬元│        │      │      │
│    │      │      │        │        │      │      │
│    ├───┼───┼────┼────┼───┤      │
│    │91年2 │丙○○│每股36元│同上    │1萬9千│      │
│    │月27日│      │共68萬  │        │股    │      │
│    │      │      │4000元  │        │      │      │
├──┼───┼───┼────┼────┼───┼───┤
│ (三) │91年2 │許庚振│每股45元│同上    │9千股 │      │
│    │月20日│許達權│共40萬  │        │      │      │
│    │      │      │5000元  │        │      │      │
├──┼───┼───┼────┼────┼───┼───┤
│ (四) │91年3 │楊智盛│每股43元│同上    │1萬股 │白志翔│
│    │月20日│      │共43萬元│        │      │      │
├──┼───┼───┼────┼────┼───┼───┤
│ (五) │91年4 │許恒升│每股31.5│同上    │2千股 │杜玲靜│
│    │月間  │      │元共6萬3│        │      │      │
│    │      │      │千元    │        │      │      │
│    ├───┼───┼────┼────┼───┼───┤
│    │91年5 │許恒升│每股22元│同上    │2萬6千│黃涓坪│
│    │月間  │      │共57萬  │        │股    │      │
│    │      │      │2000元  │        │      │      │
│    ├───┼───┼────┼────┼───┼───┤
│    │91年5 │黃智鑠│每股28元│同上    │5萬股 │黃涓坪│
│    │月2日 │      │共140萬 │        │      │      │
│    │      │      │元      │        │      │      │
├──┼───┼───┼────┼────┼───┼───┤
│ (六) │91年5 │羅火鍊│每股48元│立眾公司│5千股 │洪文勇│
│    │月20日│      │元共24萬│        │      │      │
│    │      │      │元      │        │      │      │
│    │      │      ├────┼────┼───┼───┤
│    │      │      │每股45元│嘉陞公司│4萬股 │洪文勇│
│    │      │      │共180萬 │        │      │      │
│    │      │      │元      │        │      │      │
├──┼───┼───┼────┼────┼───┼───┤
│ (七) │91年3 │乙○○│每股30.5│祥通公司│40萬股│黃炯桐│
│    │月18  │      │元共1220│        │      │      │
│    │日    │      │萬元    │        │      │      │
├──┼───┼───┼────┴────┼───┼───┤
│ (八) │91年4 │張鑑紹│以其名下之昱翰公司│50萬股│甲○○│
│    │月間  │      │股票900張與王勝賢 │      │      │
│    │      │      │名下之祥通公司股票│      │      │
│    │      │      │500張互易         │      │      │
└──┴───┴───┴─────────┴───┴───┘


司法院資訊處製作；財團法人民間司法改革基金會備份。
